【裁判字號】    99,訴,743
【裁判日期】    991109
【裁判案由】    違反毒品危害防制條例
【裁判全文】
臺灣嘉義地方法院刑事判決               99年度訴字第743號
公  訴  人  臺灣嘉義地方法院檢察署檢察官
被      告  甲○○
上列被告因違反毒品危害防制條例案件，經檢察官提起公訴（99
年度毒偵字第1417號），被告於準備程序中就被訴事實為有罪之
陳述，經本院合議庭裁定由受命法官改依簡式程序審理，判決如
下：
    主  文
甲○○施用第一級毒品，處有期徒刑拾月。
    犯 罪 事 實
一、甲○○前於民國九十八年間因施用毒品案件，經本院九十八
    年度毒聲字第二七二號裁定令入勒戒處所施以觀察、勒戒後
    ，認無繼續施用毒品之傾向，於九十八年十一月三十日執行
    完畢釋放；再因施用第一、二級毒品案件，經本院九十九年
    度訴字第五一五號判決判處應執行有期徒刑九月確定（現執
    行中）。仍不知警惕，復基於施用第一、二級毒品之犯意，
    於九十九年六月十七日，在嘉義市○○路「御花園」賓館內
    ，以將第一級毒品海洛因、第二級毒品甲基安非他命放置鋁
    鉑紙上，再以火燒烤使之產生煙霧而吸食之方式，同時施用
    第一、二級毒品一次。嗣於同年月二十日凌晨零時五分許，
    為警得其同意採集尿液送驗，其結果呈嗎啡陽性及甲基安非
    他命陽性反應，而查知上情。
二、案經嘉義市政府警察局第二分局報請臺灣嘉義地方法院檢察
    署檢察官偵查起訴。
    理  由
一、本件被告甲○○所涉犯者為毒品危害防制條例第十條第一項
    、第二項法定刑分別為「六月以上五年以下有期徒刑」、「
    三年以下有期徒刑」之施用第一級、第二級毒品罪，非死刑
    、無期徒刑、最輕本刑為三年以上有期徒刑之罪或高等法院
    管轄第一審案件。本院行準備程序中，被告就被訴事實為有
    罪之陳述，經告知簡式審判程序之旨，並聽取檢察官及被告
    之意見後，本院爰依刑事訴訟法第二百七十三條之一第一項
    裁定由受命法官獨任進行簡式審判程序。因此，本件簡式審
    判程序之證據調查依刑事訴訟法第二百七十三條之二規定不
    受同法第一百五十九條第一項、第一百六十一條之二、第一
    百六十一條之三、第一百六十三條之一及第一百六十四條至
    第一百七十條規定之限制，此合先敘明之。
二、上揭犯罪事實欄記載被告施用第一、二級毒品之事實，業據
    被告於本院審理時坦承不諱，並表示認罪之意（本院卷第五
    十八、六十六、六十七頁）。又被告於九十九年五月二十日
    零時五分許，在嘉義市政府警察局第二分局後湖派出所經警
    採取之尿液，送驗結果呈嗎啡（按施用海洛因後，經人體之
    水解代謝作用，會呈嗎啡陽性反應）及甲基安非他命陽性反
    應等情，有同意書、尿液送驗姓名對照表、採尿檢體委外送
    驗表、台灣檢驗科科技股份有限公司濫用藥物檢驗報告各乙
    紙在卷可查（警卷第五頁至第八頁）。是被告自白核與事實
    相符，堪以採信。又被告前於九十八年間因施用毒品案件，
    經本院九十八年度毒聲字第二七二號裁定令入勒戒所施以觀
    察、勒戒後，認無繼續施用毒品之傾向，於九十八年十一月
    三十日執行完畢釋放等情，有其臺灣高等法院被告前案紀錄
    表乙份在卷可參。是本件事證明確，被告於觀察、勒戒執行
    完畢五年內再犯上開施用第一級毒品海洛因及第二級毒品甲
    基安非他命犯行，均堪以認定，應依法論科。
三、按海洛因、甲基安非他命係毒品危害防制條例第二條第二項
    第一款、第二款所定之第一級、第二級毒品。核被告所為，
    係犯毒品危害防制條例第十條第一項之施用第一級毒品罪、
    第十條第二項之施用第二級毒品罪。被告施用前持有第一級
    、第二級毒品之低度行為，應分別為施用第一級、第二級毒
    品之高度行為所吸收，不另論罪。又被告同時施用第一級、
    第二級毒品，係以一行為觸犯數罪名之想像競合犯，應依刑
    法第五十五條前段從一重之施用第一級毒品罪處斷。爰依被
    告之陳述及前開前案紀錄資料，審酌被告曾因違反槍砲彈藥
    刀械管制條例經判處有期徒刑二年（執行完畢已逾五年，不
    構成累犯）及二次施用毒品前科，素行非佳；因身染毒癮無
    法戒絕，施用毒品之犯罪動機及目的；犯罪時未受明確之刺
    激；同時施用第一級、第二級毒品之犯罪手段；高中三年級
    肄業之智識程度；已婚，育有二子女，分別就讀高一、國三
    ，之前開挖土機，每月薪資約新臺幣二、三萬餘元，太太從
    事臨時約雇人員，父親年六十五歲、母親年六十四歲均與被
    告同住，兄、姐各一位未同住等生活狀況；本件係屬自戕行
    為，並無明顯被害人可言，惟仍未能戒除毒癮；施用毒品，
    無視國家查緝毒品之禁令，對於國家社會具有潛在危險性；
    犯罪後尚能坦承犯行之態度及檢察官、被告均具體求處有期
    徒刑十月等一切情狀，判處如主文所示之刑。
據上論斷，應依刑事訴訟法第二百七十三條之一第一項、第二百
九十九條第一項前段，毒品危害防制條例第十條第一項、第二項
，刑法第十一條前段、第五十五條，判決如主文。
本案經檢察官到庭執行職務。
中    華    民    國    99    年    11    月    9     日
                  刑事第一庭    法  官  許進國
以上正本證明與原本無異。
如不服本判決應於收受判決後10日內向本院提出上訴書狀，並應
敘述具體理由；其未敘述上訴理由者，應於上訴期間屆滿後20日
內向本院補提理由書（均須按他造當事人之人數附繕本）「切勿
逕送上級法院」。
中    華    民    國    99    年    11    月    9     日
                                書記官   賴琪玲
附記本判決之論罪科刑法條全文
毒品危害防制條例第十條
施用第一級毒品者，處六月以上五年以下有期徒刑。
施用第二級毒品者，處三年以下有期徒刑。

司法院資訊處製作；財團法人民間司法改革基金會備份。
